# 高新技术企业认定专项审计技术文档(2014版)

提问人：lbqj4 时间：2014-03-04 17:14:53
请问密码是多少？

回答人：chenyiwei
看WinRAR打开时显示的文字注释即可。kjsfu

提问人：cyycpa2 时间：2014-06-13 09:40:42
谢谢楼主分享！我下载后是一个PHP文件，只有21KB，没办法打开。哪位朋友能给我发给邮件吗？地址cyycpa@qq.com,非常感谢！

回答人：chenyiwei
不要用右键菜单中的“目标另存为”，直接左键点击该链接，弹出网页对话框后选择“直接保存”然后按提示操作即可正常下载。